# 公司投资问题

提问人：¤ 飞同小可¤ 时间：2019-03-01 15:25:40
求助陈老师
陈老师，您好。
A 公司对 B公司投资，B担心 A 有风险，通过 B 的股东c 与 A公司签订投资协议。A 的投资款从 A 公司对公账户转入 B 公司的股东 c，这样操作对 A、B、C 会有风险吗？有什么风险？是否有税务风险？银行对于公对私监管，此操作会受监管吗？

回答人：chenyiwei
投资款形式上是由 C 转给B，与工商登记的 A 作为 B 的股东不一致，在此情况下如何认定该交易的性质，是否为 A 与 C 之间的借款，或者C 为A 代持股权？如何认定 C 对 B 的转入款项为 A 对 B 的投资款？还是建议首先考虑如何解决合法合规性问题，关注潜在的法律纠纷。